# 关于母子公司对孙公司控制权转让的问题

提问人：greygenie 时间：2011-01-14 13:58:58
求助陈版，
陈老师，又来请教您了，目前审计业务中遇到这样一个情况，A、B、C都是同一控制下公司： A是B的控股母公司，B在 2009 年至2010 年 11 月是C的控股母公司， 2008 年的时候A是直接对C控股的， 2009 年A把C的控股权全部转让给了B，转让时长投与C公司的合并日账面价值的差额记入了资本公积，现在是 2010 年 12 月B公司又把对C公司的股权转回给了A公司，那么处置时，账面的长投与转让对账的差额以及原来确认的这块资本公积是否应该都转入投资收益，有没有文件可以支持这块投资收益不确认呢，由于都是同一控制下的，另外，A公司对C公司实际一直是有控制权的

回答人：chenyiwei
回复 楼主 greygenie 的帖子B公司帐面记录处置对C对投资时，按处置价款与长期股权投资原帐面价值之间的差额确认处置损益（如高于公允价值的，则高于公允价值的部分确认为资本公积）；原先同一控制下合并时形成的资本公积不属于其它综合收益，而是母公司的资本性投入，所以不转入投资收益，仍然保留在B公司的资本公积中。这个问题以前讨论过多次，你可以搜索一下。